【裁判字號】    91,交訴,163
【裁判日期】    920128
【裁判案由】    肇事遺棄罪等
【裁判全文】
臺灣桃園地方法院刑事判決                        九十一年度交訴字第一六三號
    公  訴  人  臺灣桃園地方法院檢察署檢察官
    被      告  甲○○  女  四.
右列被告因肇事遺棄等案件，經檢察官提起公訴（九十一年度偵字第二００八三號）
，本院判決如左：
    主      文
甲○○駕駛動力交通工具肇事，致人受傷而逃逸，處有期徒刑捌月，緩刑年。
被訴過失傷害部分公訴不受理。
    事      實
一、甲○○於民國九十一年九月三十日上午十一時三十分許，騎駛ＩＣＣ－一二九號
    重型機車，沿屬支線道之桃園市○○路二四四巷往幹線道三民路方向行駛，途經
    該巷與三民路之無號誌交岔路口，本應注意車輛行至無號誌之交岔路口，支線道
    車應暫停讓幹線道車先行，當時且無不能注意之情事，竟疏未注意，猶貿然逕自
    駛入路口欲左轉三民路往中山路方向續行，適乙○○騎駛ＦＺＷ－０一九號機車
    沿三民路由中山路往永安路方向直行前來而於趨近前揭路口時，見狀煞避不及致
    與曾女之機車發生碰撞。黃某頓時人、車倒地，因此受有臉部撕裂傷、左膝擦傷
    之傷害（過失傷害部分，業據乙○○撤回告訴，另為不受理之判決）。詎甲○○
    駕車肇事致乙○○受傷後，竟未下車處理並將之送醫急救，反而驅車駛離現場，
    逃逸無蹤。嗣警方據報趕赴現場始依乙○○提供之車號循線查獲甲○○。
二、案經被害人乙○○訴由桃園縣警察局桃園分局報請台灣桃園地方法院檢察署檢察
    官偵查起訴。
    理      由
壹、有罪部分：
一、訊據被告甲○○，坦承於前揭時，騎駛機車出右述巷口欲左轉三民路時，與直行
    之由告訴人乙○○騎駛之機車發生碰撞使之人、車倒地而受有傷害，事發後未將
    黃某送醫急救即逕自驅車駛離現場等情不諱，核與告訴人乙○○於警訊、偵查及
    本院審理時，指訴之情節相符，且有警製道路交通事故調查報告表一份、現場暨
    二車車損片共十六幀及告訴人之診斷證明書一紙在卷可憑。次查，經撞擊後，被
    告所騎機車之後擋泥板已破裂，此有前述卷存之被告車損照可憑，是以依被告之
    車損情形，可認當時二車碰撞之力道非輕，因之，被告機車之車身勢必產生相當
    程度之震動，則值此情境，被告定當心有警覺而意識及已有事端橫生，況當時被
    告並果有回頭查看，此據被告於警訊，告訴人於警訊及偵查中，一致陳明（見偵
    卷第四頁、第八頁、第二四頁反面），職是，被告在車身產生震動後，經回頭查
    看之下，但見告訴人已人、車倒在一旁，則其焉有不知係與之發生碰撞之可能？
    被告辯稱當時不知告訴人係因其而跌倒云云，明顯不實，要係卸責之詞，委不足
    採。綜述，本件事證已明，被告犯行洵堪認定，應依法論科。
二、核被告甲○○所為，係犯刑法第一百八十五條之四之肇事逃逸罪。查事後被告與
    告訴人乙○○已達成和解乙情，此除據黃某於本院審理時述明外，並有和解書一
    份存卷可證。審酌被告犯後態度，已與告訴人和解賠償損害，被告駕車肇事過失
    情節之輕重，肇事後，猶心存僥倖，竟驅車揚長而去，任將告訴人棄之不顧，無
    視他人生命安危，犯行所生危害甚鉅等一切情狀，量處如主文所示之刑。末查，
    被告前未曾受有期徒刑以上刑之宣告，有台灣高等法院被告全國前案紀錄表一份
    在卷可按。素行尚稱良好，事後又積極與告訴人和解賠償損害，充分展現處理善
    後之誠意，堪認有悛悔之實據，復受本次罪刑之科處，應足收警惕懲儆之效，信
    無再犯之虞，本院因認對其所宣告之刑以暫不執行為適當，緩併諭知緩刑三年，
    以勵自新。
貳、不受理部分：
一、按告訴乃論之罪，告訴人於第一審辯論終結前得撤回其告訴，又告訴經撤回者，
    法院應諭知不受理之判決，刑事訴訟法第二百三十八條第一項、第三百零三條第
    三款定有明文。
二、公訴意旨略以：被告甲○○於右開時、地，駕車不慎與告訴人乙○○發生車禍，
    使告訴人受有臉部撕裂傷、左膝擦傷之傷害，因認被告甲○○此部分涉有刑法第
    二百八十四條第一項前段之過失傷害罪嫌等語。經查，被告甲○○所涉此部分罪
    嫌，依同法第二百八十七條前段規定，須告訴乃論，茲告訴乙○○已於本院審理
    時當庭撤回其告訴，依照首開說明，此部分自應為諭知不受理之判決。
據上論斷，應依刑事訴訟法第二百九十九條第一項前段、第三百零三條第三款，刑法
第一百八十五條之四、第七十四條第一款，判決如主文。
本案經檢察官陳雅譽到庭執行職務。
中      華      民      國    九十二    年      一      月    二十八    日
                              臺灣桃園地方法院交通法庭
                                  法  官  蔡榮澤
右正本證明與原本無異。
如不服本判決，應於判決送達後十日內向本院提出上訴狀( 應附繕本 )。
      書記官  何慧娟
中      華      民      國    九十二    年      一      月     三十     日
附本件論罪科刑依據之法條：
刑法第一百八十五條之四
駕駛動力交通工具肇事，致人死傷而逃逸者，處六月以上五年以下有期徒刑。


司法院資訊處製作；財團法人民間司法改革基金會備份。
